# 公允价值能够“持续可靠取得”具体要求是什么？

提问人：rainy418 时间：2012-03-01 16:48:03
公允价值能够持续可靠取得的具体要求是什么？每月，每天都能取得？ 如果有一个月无法取得了，不能确认公允价值变动了，是不是就不符合按公允价值确认的条件了？

回答人：chenyiwei
这是一个程度的判断问题，如果在一段时间内暂时无法取得公允价值（例如由于上市规则要求的停牌），但预计在可预见的未来可以重新取得公允价值的，则也可以认为公允价值是可以持续取得的，但在停牌期间的公允价值计量会有一些特殊的考虑（但此问题目前尚无公认的解决方案，包括证监会也正在研究此问题）。

回答人：chenyiwei
回复 iceboy1 的帖子
从现在的观点和对准则的理解，以及准则的最新发展看，理论上可以这样理解。
但鉴于“持续可靠取得”的要求是出现在投资性房地产和生物资产准则中的，而这两类资产采用公允价值计量在实务中都会受到较多的限制，因此还是需要从严把握，例如《讲解》对投资性房地产公允价值计量中估值模型的运用仅限于使用租金折现模型等。